臺灣桃園地方法院刑事判決　　　　　　　　　　　　　　九十一年度訴字第二五號
　　公　訴　人　臺灣桃園地方法院檢察署檢察官
　　被　　　告　甲○○
右列被告因違反毒品危害防制條例案件，經檢察官提起公訴（九十年度毒偵字第四一
四一號），本院判決如左：
    主  文
甲○○連續施用第一級毒品，處有期徒刑拾月。扣案之第一級毒品海洛因壹包（驗餘
淨重壹點零陸公克），沒收銷燬之。扣案之注射針筒拾壹支、止血帶壹條及生理食鹽
水壹瓶，均沒收之。
    事  實
一、甲○○前因施用毒品案件，經本院於民國八十九年三月十三日以八十九年度毒聲
    字第一九三一號裁定送觀察、勒戒後，認無繼續施用毒品之傾向，經臺灣桃園地
    方法院檢察署檢察官於八十九年六月二十三日，以八十九年度毒偵緝字第二八六
    號為不起訴處分確定後，復因施用第一級毒品案件，經本院於九十年一月十日以
    九十年度毒聲字第一七七號裁定送觀察勒戒後，認有繼續施用傾向，經本院於九
    十年二月七日以九十年度毒聲字第五四０號裁定令入戒治處所施以強制戒治一年
    ，並由臺灣桃園地方法院檢察署檢察官提起公訴，經本院於九十年四月二十七日
    以九十年度訴字第四六０號判決判處有期徒刑八月，並於九十年六月二十九日確
    定，於同年七月十二日入監執行，尚未執行完畢（不構成累犯），嗣經本院於九
    十年七月二日以九十年度毒聲字第二七七一號裁定停止戒治，所餘戒治期間交付
    保護管束，詎甲○○於前開停止戒治期間中，於五年內復基於施用毒品之概括犯
    意，自九十年八月上旬某日起至同年十月十七日下午八時許止，連續在前開住處
    及桃園縣中壢市○○路○段四三七巷八號伯爵賓館八０一號房內等處，以將第一
    級毒品海洛因（下稱「海洛因」）放入針筒內注射至體內之方式，非法施用海洛
    因，平均一、二天施用一次，嗣經臺灣桃園地方法院檢察署於九十年九月十日甲
    ○○報到執行保護管束時對其採尿送驗，結果呈嗎啡陽性反應，及為警於九十年
    十月十七日（起訴書誤載為九十年九月十七日）下午十一時四十分許，在前開賓
    館八０一號房內查獲，並扣得海洛因一包（驗餘淨重一點零六公克）及未使用過
    之注射針筒十一支、止血帶乙條及生理食鹽水乙瓶，始悉上情。
二、案經桃園縣警察局楊梅分局報告及臺灣桃園地方法院檢察署檢察官自動檢舉偵查
    起訴。
    理  由
一、右揭犯罪事實，業經被告甲○○於本院審理時坦承不諱，核與證人即與被告同時
    為警查獲之王志強所證情節相符，而被告於九十年九月十日自行到臺灣桃園地方
    法院檢察署受保護管束人報到時所採尿液及被告於九十年十月十七日查獲當日所
    採尿液，送驗結果各呈鴉片類陽性反應及嗎啡陽性反應，此有臺灣檢驗科技股份
    有限公司濫用藥物尿液檢驗報告及桃園縣衛生局不法藥物尿液檢定書各乙紙在卷
    可稽；而扣案之白色粉末一包（九十年度保管字第六一七三號），經送法務部調
    查局鑑定結果，確認含有第一級毒品海洛因（驗餘淨重一點零六公克）成分，此
    有法務部調查局鑑定通知書乙紙在卷足佐，且有如事實欄所載之毒品及注射針筒
    等物扣案可佐，被告自白核與事實相符。被告前曾因施用毒品案件，經本院於八
    十九年三月十三日以八十九年度毒聲字第一九三一號裁定送觀察、勒戒後，認無
    繼續施用毒品之傾向，經臺灣桃園地方法院檢察署檢察官於八十九年六月二十三
    日，以八十九年度毒偵緝字第二八六號為不起訴處分確定（第一次施用毒品），
    復因施用第一級毒品案件，經本院於九十年一月十日以九十年度毒聲字第一七七
    號裁定送觀察勒戒後，認有繼續施用毒品之傾向，經本院於九十年二月七日以九
    十年度毒聲字第五四０號裁定令入戒治處所施以強制戒治一年（經本院於九十年
    七月二日以九十年度毒聲字第二七七一號裁定停止戒治，所餘戒治期間交付保護
    管束，於九十年十月十七日撤銷停止戒治施以強制戒治），並由臺灣桃園地方法
    院檢察署檢察官提起公訴，經本院於九十年四月二十七日以九十年度訴字第四六
    ０號判決判處有期徒刑八月，並於九十年六月二十九日確定（第二次施用毒品）
    等情，亦有臺灣桃園地方法院檢察署八十九年度毒偵緝字第二八六號不起訴處分
    書、該署刑案資料查註紀錄表及臺灣高等法院被告全國前案紀錄表各乙份為憑，
    從而其係三犯毒品危害防制條例第十條之罪，亦堪認定。本件事證明確，被告犯
    行洵堪認定，應予依法論科。
二、核被告所為，係犯毒品危害防制條例第十條第一項之施用第一級毒品海洛因罪。
    至其施用前後持有海洛因之低度行為，為施用之高度行為所吸收，不另論罪。被
    告先後多次施用海洛因之犯行，時間緊接，方法相同，觸犯構成要件相同之罪名
    ，顯係基於概括犯意為之，為連續犯，應依刑法第五十六條規定論以一罪，並加
    重其刑。再被告於九十年八月上旬某日起至同年十月十七日下午八時許止，除公
    訴人指訴涉有施用海洛因犯行之時、地外，亦有連續施用海洛因之犯罪事實部分
    ，雖未據起訴，然本院認與前揭論罪科刑部分，有連續犯之關係，屬裁判上一罪
    ，業如前述，本院自應併予審理，附此敘明。
三、爰審酌被告犯罪之目的、動機、其有多次施用毒品之前科、品行、犯罪手段、犯
    罪後所生損害、及犯罪後坦承不諱且表示悔悟之態度等一切情狀，量處如主文所
    示之刑，以示懲儆。
四、扣案之海洛因一包（驗餘淨重一點零六公克），係本案查獲之毒品，應依毒品危
    害防制條例第十八條第一項前段規定，沒收銷燬之。扣案之注射針筒十一支、止
    血帶乙條及生理食鹽水乙瓶，為被告所有且係用以（或預備）施用海洛因之物，
    為供犯罪所用（或預備）之物，業據被告供承在卷，應依刑法第三十八條第一項
    第二款規定宣告沒收之。
據上論斷，應依刑事訴訟法第二百九十九條第一項前段，毒品危害防制條例第十條第
一項、第十八條第一項前段，刑法第十一條前段、第五十六條、第三十八條第一項第
二款，判決如主文。
本案經檢察官鍾雅蘭到庭執行職務。
中      華      民      國      九十一    年      四      月      三    日
                              臺灣桃園地方法院刑事第一庭
                              審判長法  官  吳  爭  奇
                                    法  官  范  明  達
                                    法  官  胡  芷  瑜
右正本證明與原本無異。
如不服本判決，應於判決送達後十日內向本院提出上訴狀 (應附繕本)，上訴於臺灣
高等法院。
                                    書記官  劉  晨  輝
中      華      民      國      九十一    年      四      月      八    日
附論罪科刑依據之法條：
毒品危害防制條例第十條第一項
施用第一級毒品者，處六月以上五年以下有期徒刑。
